臺灣基隆地方法院民事裁定  
109年度補字第735號
原      告  賴明峰  


被      告  橘郡社區公寓大廈管理委員會

法定代理人  葉雪貞  
上列當事人間確認管理委員會決議無效等事件，本院裁定如下：
     主    文
本件訴訟標的之價額核定為新臺幣玖拾陸萬元。
原告至遲應於前開核定訴訟標的價額之裁定確定後七日內，補繳
第一審裁判費新臺幣壹萬零肆佰陸拾元，如未依期補正，即駁回
其訴。
     理    由
一、提起民事訴訟者，應依民事訴訟法第77條之13之規定，繳納
    裁判費，此為必須具備之程式。又訴訟標的之價額，由法院
    核定。核定訴訟標的之價額，以起訴時之交易價額為準；無
    交易價額者，以原告就訴訟標的所有之利益為準。民事訴訟
    法第77條之1第1項、第2項定有明文。以一訴主張數項標的
    者，其價額合併計算之。但所主張之數項標的互相競合或應
    為選擇者，其訴訟標的價額，應依其中價額最高者定之。因
    財產權而起訴，其訴訟標的之金額或價額在新臺幣（下同）
    10萬元以下部分，徵收1,000元；逾10萬元至100萬元部分，
    每萬元徵收100元；逾100萬元至 1,000萬元部分，每萬元徵
    收90元；逾1,000萬元至1億元部分，每萬元徵收80元；逾1
    億元至10億元部分，每萬元徵收70元；逾 10億元部分，每
    萬元徵收60元；其畸零之數不滿萬元者，以萬元計算。民事
    訴訟法第77條之12、第77條之2第1項、第77條之13分別有所
    明定。至原告之訴，有起訴不合程式或不備其他要件之情形
    者，依其情形可以補正，經審判長定期間命其補正而不補正
    者，法院應以裁定駁回之。亦據民事訴訟法第249條第1項第
    6款定有明文。
二、查原告起訴聲明為：「確認被告於民國109年6月19日所召
    開橘郡社區第22屆管理委員會109年6月份第7次例會會議關
    於休閒館白蟻及整修事宜之決議無效。確認被告於民國109
    年7月17日所召開橘郡社區第22屆管理委員會109年7月份第8
    次例會會議關於休閒館廁所抓漏修繕事宜之決議無效。」經
    核係具有財產價值之法律關係，自屬財產權訴訟，且依被告
    109年6月19日、同年7月17日會議紀錄，原告訴之聲明第1項
    、第2項之訴訟目的同一，互有競合關係，揆諸前開說明，
    自應以其中價額最高者定之，因被告以960,000元修繕休閒
    館，有工程合約書可參，因此本件訴訟標的之價額應核定為
    960,000元，依民事訴訟法第77條之13規定，本件應徵第一
    審裁判費10,460元。
三、當事人對於本院核定訴訟標的價額之裁定，得於10日內抗告
    ，故原告至遲應於主文第一項核定訴訟標的價額之裁定確定
    後7日內，向本院補繳第一審裁判費10,460元，如逾期未補
    繳，即以裁定駁回其訴。
四、依民事訴訟法第77條之1、第249條第1項但書規定，裁定如
    主文。
中　　華　　民　　國　　109 　年　　10　　月　　13　　日
                  民事庭法　官　陳湘琳
以上正本係照原本作成。
如不服本裁定關於核定訴訟標的價額部分，應於送達後10日內向
本院提出抗告狀，並繳納抗告費新臺幣1,000元；其餘關於命補
繳裁判費部分，不得抗告。
中　　華　　民　　國　　109 　年　　10　　月　　13　　日
                        書記官　林亭如